臺灣士林地方法院刑事判決　　　　　　　　　　　　　九十一年度簡上字第九九號
　　上　訴　人
　　即　被　告　甲○○
右列上訴人即被告因違反商標法案件，經本院於中華民國九十一年五月十五日以九十
一年度士簡字第一五九號判決（聲請簡易判決案號：臺灣士林地方法院檢察署九十一
年度偵字第一四○二號），上訴人不服上開判決提起上訴，本院管轄之第二審法院判
決如左：
    主  文
原判決撤銷。
甲○○連續明知為意圖欺騙他人，於同一商品，使用相同及近似於他人註冊商標之圖
樣之商品而販賣，處有期徒刑肆月，併科罰金新臺幣貳萬元，有期徒刑如易科罰金，
罰金如易服勞役均以佰元（即新臺幣玖佰元）折算壹日。
扣案之仿冒如附表所示商標圖樣之襪子參佰陸拾貳雙均沒收。
    事  實
一、甲○○曾於民國九十年間因偽造文書案件，經臺灣板橋地方法院判處有期徒刑一
    年二月，嗣經臺灣高等法院駁回其上訴，現上訴於最高法院；甲○○明知如附表
    所示之「ＮＩＫＥ」商標圖樣，業經百慕達商耐克國際股份有限公司（下稱百慕
    達公司）向經濟部中央標準局（現改制為經濟部智慧財產局）申請註冊取得商標
    專用權，註冊號數為00000000號（指定使用於冠帽、領帶、手套、襪子
    、褲襪，專用期間自七十八年一月十六日起至九十四年三月三十一日止），並於
    八十四年四月一日起至九十四年三月三十一日授權必爾斯藍基股份有限公司使用
    ，未經商標專用權人之同意或授權，不得於同一商品或類似商品，使用相同或近
    似之商標圖樣，亦不得販賣或意圖販賣而陳列，且明知其於九十年十一月中旬，
    在臺北市五分埔某不知名商店，向不詳姓名年籍之陳姓成年男子以每一打襪子新
    臺幣（下同）一百四十元之價格所販入之襪子，乃意圖欺騙他人，使用相同及近
    似於如附表所示之商標圖樣之仿冒商標商品，竟基於販賣仿冒商標商品之概括犯
    意，於九十年十一月中旬起，以每五雙一百元之價格，連續多次在臺北市○○區
    ○○路與大南路口之士林夜市販賣予不特定之顧客牟利。嗣於九十一年一月九日
    晚上十時十五分許，為警在上址當場查獲，並扣得未及售出仿冒如附表所示商標
    圖樣之襪子三百六十二雙（詳如附表所示）。
二、案經必爾斯藍基股份有限公司訴由臺北市政府警察局信義分局報請臺灣士林地方
    法院檢察署檢察官偵查並聲請簡易判決處刑。
    理  由
一、訊據被告甲○○固坦承於右揭時地購入、並販賣扣案之襪子，惟矢口否認有何違
    反商標法之犯行，辯稱：伊所販賣係仿冒之商品，顧客購買時亦知悉是仿冒品，
    應無欺騙他人云云。然查：
（一）右揭事實，業經「ＮＩＫＥ」商標專用權人所授權之必爾斯藍基股份有限公司
      所委任之告訴代理人黃章典律師於警訊時指訴在卷，且如附表所示之商標圖樣
      ，係百慕達公司向我國經濟部中央標準局（嗣於八十八年一月二十六日改制為
      智慧財產局）申請註冊，而取得於附表之專用期間指定使用於如附表所載之商
      品之商標專用註冊取得商標專用權，於商標專用期間及延展專用期間內，使用
      於如附表所示之商品上乙節，有中央標準局商標註冊證影本一件附卷可稽。而
      扣案之該批襪子對於布料、成分、產地及價格皆欠缺如正品之標示，此有產品
      鑑定書附卷可稽。「ＮＩＫＥ」之商標圖樣為知名商標，被告理應知悉，其竟
      以一打一百四十元之價格購入，再以五雙一百元之價格售出，顯與正品市價有
      極明顯之差距，被告明知該等襪子即為仿冒商標圖樣之商品至明。又扣案之襪
      子，其上所使用之商標圖樣，與百慕達公司註冊取得商標專用權之「ＮＩＫＥ
      」商標圖樣相同及近似，亦經本院勘驗明確，且為被告所自承，是以扣案之仿
      冒如附表所示商標之襪子足與真品相混淆，顯見被告具有欺騙他人之意圖。
（二）按商標之作用，乃在表彰商標專用權人所生產、製造、加工、檢選、批售或經
      紀之商品，使一般消費者認識該商標之商品，並可藉此辨明商品之來源與信譽
      。故如所販賣商品之商標圖樣非原廠所製作，而係出於他人之仿冒者，若仿冒
      之商品，足以使一般消費者產生混同或誤認時，雖然交易相對人因該仿冒商品
      之價格低廉而不致產生混淆，惟對於其餘購買該商標產品之廣大消費者及商標
      專用權人而言，仍會因行為人之販賣行為而產生被欺騙之感覺，是行為人販賣
      仿冒商品，縱購買之相對人於購買時明知係仿冒商品，仍屬意圖欺騙他人。足
      見被告所辯，顯係卸責之詞，尚非可採。綜上所述，本件事證明確，被告犯行
      堪以認定，應依法論科。
二、查被告甲○○明知附表所示之商品係意圖欺騙他人於同一商品使用相同及近似於
    他人註冊商標圖樣之商品而販賣，核其所為，係犯商標法第六十三條之販賣仿冒
    商標商品罪。其意圖販賣而陳列仿冒商標商品之低度行為，為販賣仿冒商標商品
    之高度行為所吸收，不另論罪。被告先後多次販賣仿冒商標商品之犯行，時間緊
    接，構成要件相同，顯係基於概括犯意為之，應論以連續犯一罪，並依法加重其
    刑。
三、原審法院認被告甲○○罪證明確，予以論罪科刑，固非無見。惟查：（一）被告
    所販賣之襪子其中仿冒相同於百慕達公司如附表所示之商標為三百零四雙，仿冒
    近似於百慕達公司如附表所示之商標為五十八雙，原判決未予區分，尚有未洽。
    且美商皮奧爾斯公司並未對襪子有商標註冊證，被告就販賣仿冒「  」商標之襪
    子，應係近似百慕達公司之商標，原判決誤認係侵害美商皮奧爾斯公司之商標，
    亦有未洽。（二）另原判決係以被告犯商標法第六十三條之罪而論處，惟論罪法
    條贅引商標法第六十二條第一款之條文，亦有未洽。（三）被告先後多次販賣仿
    冒商標商品之犯行，時間緊接，構成要件相同，顯係基於概括犯意為之，應論以
    連續犯一罪，並依法加重其刑，原審漏未審酌，容有未洽。（四）扣案之仿冒附
    表商標圖樣之襪子，係被告犯商標法第六十三條之罪所販賣之物，應依商標法第
    六十四條之規定諭知沒收，原審依刑法第三十八條第一項第二款、第三項前段規
    定宣告沒收，亦有未洽。（五）被告係初次販賣仿冒如附表商標之商品，之前並
    無同罪之前科，本件犯罪係設路邊攤販賣，期間約為兩個月，犯罪情狀尚非重大
    ，原判決即量處有期徒刑六月，併科罰金肆萬元，稍有過重之嫌，被告此部分上
    訴意旨執此指摘原判決不當，為有理由；因此，被告上訴意旨否認犯罪，尚非可
    採，惟原判決關於被告論罪科刑部分既有前揭可議之處，且被告上訴意旨就量刑
    部分為有理由，自應由本院將原判決撤銷改判。爰審酌被告之素行資料、智識程
    度、犯罪之動機、目的、手段及以低價購入仿冒他人商標之商品，賺取差額利得
    ，其不正競爭所生危害消費者利益及工商企業之正常發展等所生危害等一切情狀
    ，量處如主文所示之刑，並諭知易科罰金、易服勞役之折算標準，以示儆懲。末
    查，被告曾於九十年間因偽造文書案件，經臺灣板橋地方法院判處有期徒刑一年
    二月，嗣經臺灣高等法院駁回其上訴，現上訴於最高法院，尚未確定，本院審酌
    被告所為係侵害百慕達公司之商標專用權，並妨礙工商企業之發展，復未與被害
    人達成民事和解，難認有悔悟之心，本院爰不為緩刑之諭知，附此敘明。
四、又扣案之仿冒附表商標圖樣之襪子共三百六十二雙（詳如附表所示），均係被告
    犯商標法第六十三條之罪所販賣之物，不問屬於被告與否，均依商標法第六十四
    條之規定諭知沒收。
據上論斷，應依刑事訴訟法第四百五十五條之一第一項、第三項、第三百六十九條第
一項前段、第三百六十四條、第二百九十九條第一項前段、商標法第六十三條、第六
十四條、刑法第十一條、第五十六條、第四十一條第一項前段、第四十二條第二項，
罰金罰鍰提高標準條例第二條，判決如主文。
本案經檢察官劉異海到庭執行職務
中      華      民      國    九十一    年      十      月    二十三    日
                                臺灣士林地方法院刑事第四庭
                                    審判長法  官  謝  靜  恆
                                          法  官  黃  潔  茹
                                          法  官  王  俊  雄
右正本證明與原本無異。
本件不得上訴。
                                          書記官  許  秋  莉
中      華      民      國    九十一    年      十      月    二十三    日
附錄本案論罪科刑法條全文：
商標法第六十三條
  明知為前條商品而販賣、意圖販賣而陳列、輸出或輸入者，處一年以下有期徒刑、
拘役或科或併科新臺幣五萬元以下罰金。
商標法第六十四條
  犯前二條之罪所製造、販賣、陳列、輸出或輸入之商品不問屬於犯人與否，沒收之
  。
附表：
┌───┬──────┬──────┬─────┬───────────┐
│商標  │註 冊 號 數 │商品專用名稱│ 專用期間 │ 扣    押    物    品 │
│圖樣  │            │            │          │                      │
├───┼──────┼──────┼─────┼───────────┤
│      │            │            │          │                      │
│      │００四二六九│冠帽、領帶、│七十八年一│仿冒相同        商標之│
│      │二三號      │手套、襪子、│月十六日起│                      │
│      │            │褲襪。      │至九十四年│襪子三百零四雙。      │
│      │            │            │三月三十一│                      │
│      │            │            │日止。    │仿冒近似        商標之│
│      │            │            │          │                      │
│      │            │            │          │襪子五十八雙。        │
└───┴──────┴──────┴─────┴───────────┘
